【裁判字號】    99,審訴,1240
【裁判日期】    990730
【裁判案由】    毒品危害防制條例
【裁判全文】
臺灣桃園地方法院刑事判決             9年度審訴字第1240號
公  訴  人  臺灣桃園地方法院檢察署檢察官
被      告  甲○○
上列被告因違反毒品危害防制條例案件，經檢察官提起公訴（99
年度毒偵字第746 號），嗣於本院準備程序進行中，被告就被訴
事實為有罪之陳述，經本院告知簡式審判程序之旨，並聽取當事
人之意見後，本院合議庭裁定由受命法官獨任依簡式審判程序審
理，並判決如下：
    主  文
甲○○施用第一級毒品，處有期徒刑柒月，扣案之第一級毒品海
洛因壹包含袋（驗餘毛重零點玖玖公克）沒收銷燬之；又施用
第二級毒品，處有期徒刑伍月，扣案之第二級毒品甲基安非他命
壹包（驗餘淨重壹點伍柒伍陸公克）沒收銷燬之。應執行有期徒
刑玖月，扣案之第一級毒品海洛因壹包含袋（驗餘毛重零點玖
玖公克）、第二級毒品甲基安非他命壹包（驗餘淨重壹點伍柒伍
陸公克）均沒收銷燬之。
    事  實
一、甲○○前於民國87年間因施用第二級毒品案件，經本院以87
    年度毒聲字第1912號裁定送觀察、勒戒後，因無繼續施用毒
    品傾向，於87年10月8 日執行完畢釋放出所，並經臺灣桃園
    地方法院檢察署檢察官以87年度偵字第14444 號為不起訴處
    分確定；又於前開觀察、勒戒執行完畢釋放後5 年內，即於
    88年間因施用第一級毒品案件，經本院以88年度毒聲字第21
    31號裁定送觀察、勒戒後，因認有繼續施用毒品傾向，經本
    院以88年度毒聲字第2529號裁定令入戒治處所施以強制戒治
    ，嗣經本院88年度毒聲字第5357號裁定停止戒治併付保護管
    束出所，於89年4 月29日保護管束期滿，停止戒治未經撤銷
    ，強制戒治視為執行完畢，該次施用毒品案件並經本院以88
    年度訴字第624 號判決判處有期徒刑8 月確定。詎仍未戒除
    毒癮，復基於施用第一級毒品海洛因及第二級毒品甲基安非
    他命（起訴書均稱安非他命，本院應予更正）之犯意，於99
    年1 月27日某時，在其位於桃園縣中壢市○○路250 號住處
    內，分別以抽香煙之方式施用海洛因及以吸食器燒烤之方式
    施用甲基安非他命各1 次。嗣於99年1 月28日晚間7 時45分
    許，在桃園縣中壢市○○○路○ 段94號前為警查獲，並扣得
    其所有施用剩餘之海洛因1 包含袋（驗餘毛重0.939 公克）
    、甲基安非他命1包（驗餘淨重1.5756公克）。
二、案經桃園縣政府警察局移送臺灣桃園地方法院檢察署檢察官
    偵查起訴。
    理  由
一、本案被告甲○○所犯之罪，並非法定刑為死刑、無期徒刑或
    最輕本刑3 年以上有期徒刑之罪，亦非高等法院管轄第一審
    之案件，而被告於準備程序中就被訴事實已為有罪之陳述，
    經本院告知簡式審判程序之旨，並聽取當事人之意見後，本
    院合議庭乃依刑事訴訟法第273 條之1 第1 項規定，裁定由
    受命法官獨任進行簡式審判程序，合先敘明。
二、上揭事實，業據被告甲○○於偵查及本院審理時均坦承不諱
    ，而被告為警查獲後所採集之尿液檢體，經送請台灣檢驗科
    技股份有限公司以酵素免疫分析法初步檢驗，再佐以氣相層
    析質譜儀分析法確認檢驗結果確呈鴉片類及安非他命類陽性
    反應，此有桃園縣政府警察局毒品案被採尿人真實姓名與編
    號對照表及上開公司出具之濫用藥物檢驗報告（尿液部分）
    各1 紙附卷可稽；此外，查獲現場扣案之白色粉末1 包含袋
    （驗餘毛0.939 公克）及顆粒1 包（驗餘淨重1.5756公克）
    ，經送鑑驗結果，各含海洛因及甲基安非他命成分，分別有
    上開公司出具之濫用藥物檢驗報告（藥物部分）及憲兵司令
    部刑事鑑識中心99年5 月3 日憲直刑鑑字第0990000834鑑定
    書各1 紙在卷可憑，足認被告上開任意性之自白與事實相符
    ，堪以採信。又按毒品危害防制條例於92年7 月9 日修正公
    布，自93年1 月9 日施行，而依修正後之規定，僅限於「初
    犯」及「5 年後再犯」2 種情形，始應先經觀察、勒戒或強
    制戒治程序。倘被告於5 年內已再犯，經依法追訴處罰，縱
    其第3 次（或第3 次以上）再度施用毒品之時間，在初犯經
    觀察、勒戒或強制戒治執行完畢釋後放5 年以後，已不合於
    「5 年後再犯」之規定，且因已於「5 年內再犯」，顯見其
    再犯率甚高，原實施觀察、勒戒或強制戒治，已無法收其實
    效，即應依該條例第10條規定處罰；又所謂5 年戒斷期間之
    計算，係指相鄰之前後2 次施用毒品時間之間隔而言，非可
    飛躍自初次起算其5 年期間（最高法院95年度第7 次、97年
    度第5 次刑事庭會議決議及最高法院95年度台非字第65號判
    決參照）。經查，被告於前案觀察、勒戒執行完畢釋放（87
    年10月8 日）後5 年內之88年間，又因施用第一級毒品案件
    ，經本院以88年度訴字第624 號判決判處有期徒刑8 月確定
    ，此有臺灣高等法院被告前案紀錄表1 份在卷足憑，是本件
    被告上開施用第一、二級毒品犯行雖已於前案觀察、勒戒執
    行完畢釋放後5 年後，惟因其已於5 年內再犯，依上開說明
    ，仍應追訴處罰。綜上，本件事證明確，被告犯行堪以認定
    ，應依法論科。
三、核被告甲○○所為，分別係犯毒品危害防制條例第10條第1
    項之施用第一級毒品罪及同條第2 項之施用第二級毒品罪。
    被告施用第一、二級毒品前後持有第一、二級毒品之低度行
    為，應為其施用之高度行為所吸收，不另論罪。被告所犯上
    開2 罪間，犯意各別，行為互殊，應分論併罰。爰審酌被告
    前已因施用毒品案件經觀察勒戒、強制戒治及入監執行完畢
    ，本應徹底戒除毒癮，竟再犯本件施用毒品之犯行，原不宜
    寬縱，惟念其於犯後坦承犯行及施用毒品僅殘害己身等一切
    情狀，分別量處如主文所示之刑，並定其應執行之刑。至扣
    案之白色粉末1 包含袋（驗餘毛重0.939 公克）及顆粒1 包
    （驗餘淨重1.5756公克），分別含海洛因及甲基安非他命成
    分，已如前述，且為被告本件施用第一、二級毒品犯行後所
    剩餘，業據被告供承在卷，自應依毒品危害防制條例第18條
    第1 項前段規定，均宣告沒收銷燬之。
據上論斷，應依刑事訴訟法第273 條之1 第1 項、第299 條第1
項前段，毒品危害防制條例第10條第1 項、第2 項、第18條第1
項前段，刑法第11條、第51條第5 款，判決如主文。
本案經檢察官黃怡菁到庭執行職務。
中    華    民    國    99    年     7    月    30    日
                        刑事庭  法  官  鍾雅蘭
以上正本證明與原本無異。
如不服本判決，應於判決送達後10日內向本院提出上訴狀（應附
繕本），其未敘述上訴理由者，應於上訴期間屆滿後20日內補提
理由書狀於本院，上訴於臺灣高等法院。
                                書記官  陳恩如
中    華    民    國    99    年     7    月    30    日
附錄本案論罪科刑依據之法條：
毒品危害防制條例第10條
施用第一級毒品者，處6 月以上5 年以下有期徒刑。
施用第二級毒品者，處3 年以下有期徒刑。

司法院資訊處製作；財團法人民間司法改革基金會備份。
